【裁判字號】    97,訴,1073
【裁判日期】    971217
【裁判案由】    違反毒品危害防制條例
【裁判全文】
臺灣雲林地方法院刑事判決              97年度訴字第1073號
公  訴  人  臺灣雲林地方法院檢察署檢察官
被      告  乙○○
                    （另案在臺灣雲林第二監獄執行中）
上列被告因毒品危害防制條例案件，經檢察官提起公訴（97年度
毒偵字第1099號），被告於準備程序進行中就被訴事實為有罪之
陳述，本院進行簡式審判程序，判決如下：
    主  文
乙○○施用第一級毒品，累犯，處有期徒刑柒月，扣案之第一級
毒品海洛因淨重共零點伍柒公克沒收銷燬之，包裹上開海洛因之
包裝袋個沒收。又施用第二級毒品，累犯，處有期徒刑肆月。
應執行有期徒刑拾月，上開扣案之第一級毒品海洛因沒收銷燬之
，包裝袋個沒收。
    事  實
一、乙○○前因施用毒品案件，經觀察、勒戒後，認無繼續施用
    毒品傾向，於民國91年6 月28日釋放出所，並由臺灣雲林地
    方法院檢察署檢察官於91年6 月27日以91年度毒偵緝字第54
    號為不起訴處分確定，於上開觀察、勒戒執行完畢釋放後5
    年內，又因施用第1 、2 級毒品案件，經本院以94年度訴字
    第861 號判處有期徒刑8 月、5 月確定，另因恐嚇案件，經
    本院判處有期徒刑1 年2 月確定，上開案件定應執行刑為有
    期徒刑2 年，經本院裁定減刑後，另定應執行刑為有期徒刑
    1 年，於民國96年7 月16日執行完畢出監。仍不知悔改，復
    基於施用第1 級毒品海洛因之犯意，於97年6 月29日晚上8
    時許，在其位於雲林縣元長鄉○○村○○路107 號之住處，
    以將海洛因摻入香菸內點燃後吸食其煙之方式，施用第1級
    毒品海洛因1 次；又基於施用第2 級毒品甲基安非他命之犯
    意，於97年6 月29日晚上7 、8 時許，在其上開住處，以將
    甲基安非他命置於玻璃球吸管內燒烤後吸食其煙之方式，施
    用第2 級毒品甲基安非他命1 次。嗣於97年6 月30日上午11
    時30分許，在其上開住處為警查獲，並扣得以其所有之包裝
    袋包裹之毒品海洛因3 包（合計淨重0.57公克），經採尿送
    驗，檢出毒品嗎啡陽性及甲基安非他命陽性反應，而悉上情
    。
二、案經雲林縣警察局虎尾分局報告臺灣雲林地方法院檢察署檢
    察官偵查起訴。
    理  由
一、本件被告乙○○所犯係死刑、無期徒刑、最輕本刑為3 年以
    上有期徒刑以外之罪，其於準備程序就被訴事實為有罪之陳
    述，經本院裁定由受命法官獨任以簡式審判程序審理，則依
    刑事訴訟法第273 條之2 、同法第159 條第2 項之規定，不
    適用傳聞法則有關限制證據能力之相關規定，合先敘明。
二、上揭事實，業據被告乙○○坦承不諱，並有毒品粉末3 包扣
    案可佐，上開扣案之毒品3 包，經送鑑驗結果，認均含毒品
    海洛因成分（合計淨重0.57公克），有法務部調查局濫用藥
    物實驗室97年9 月18日調科壹字第09723037310 號鑑定書1
    紙在卷足憑（偵卷第21頁），且被告經警採尿送驗結果，呈
    嗎啡陽性反應（按海洛因係由嗎啡經化學合成而製得，經吸
    食進入人體後，因代謝分解成嗎啡，因此施用海洛因後，由
    尿液中檢驗結果為嗎啡反應）及甲基安非他命陽性反應，有
    應受尿液採驗人尿液檢體採集送驗紀錄表、詮昕科技股份有
    限公司97年7 月9 日濫用藥物尿液檢驗報告各1 份在卷可稽
    ，足認被告上開自白與事實相符，應可採信。又被告前因施
    用毒品案件，經觀察、勒戒後，認無繼續施用毒品傾向，於
    91年6 月28日釋放出所，並由臺灣雲林地方法院檢察署檢察
    官於91年6 月27日以91年度毒偵緝字第54號為不起訴處分，
    於上開觀察、勒戒執行完畢釋放後5 年內，又因施用第1、2
    級毒品案件，經本院以94年度訴字第861 號各判處有期徒刑
    8 月、5 月確定，有被告前開案號不起訴處分書、判決書（
    本院卷第16、17頁）、臺灣高等法院被告前案紀錄表各1 份
    在卷可參，此次再犯本件施用毒品罪，已非毒品危害防制條
    例第20條第3 項所定「5 年後再犯」之情形，仍應依同條例
    第10條之規定處罰（最高法院95年度第7 次刑事庭會議決定
    文參照），本件事證明確，被告犯行堪以認定，應依法論科
    。
三、按海洛因、甲基安非他命分別為毒品危害防制條例第2 條第
    2 項第1 、2 款所明定之第1 級毒品、第2 級毒品。核被告
    乙○○所為，係犯毒品危害防制條例第10條第1 項之施用第
    1 級毒品罪，及同條第2 項之施用第2 級毒品罪。其非法持
    有第1 級毒品海洛因、第2 級毒品甲基安非他命之低度行為
    ，已為其施用之高度行為所吸收，均不另論罪。被告所犯上
    開2 罪，犯意各別，行為互異，應分論併罰。又被告有如事
    實欄所述之前案科刑及執行紀錄，有卷附臺灣高等法院被告
    前案紀錄表可按，其受有期徒刑之執行完畢，5 年以內故意
    再犯有期徒刑以上之罪，所犯上開2 罪均為累犯，應依刑法
    第47條第1 項之規定，各加重其刑。被告於偵查中供出毒品
    來源為「志明（經查為蕭志明）」，另供稱有綽號「阿輝」
    等人為蕭志明販賣第1 級毒品海洛因及第2 級毒品安非他命
    ，臺灣雲林地方法院檢察署檢察官依據被告供述，簽分他字
    案並實施通訊監察，查獲蕭志明及共犯「芭樂」（經查為蔡
    奇謀）之人共同販賣第1 級毒品海洛因，蕭志明另涉嫌販賣
    第2 級毒品安非他命，蕭志明、蔡奇謀現均由本院裁定羈押
    在案等情，有臺灣雲林地方法院檢察署97年11月14日丙○家
    孝97毒偵1099字第30778 號函文在卷可考（本院卷第32頁）
    ，則被告供出其毒品來源因而破獲，所犯上開2 罪，均依毒
    品危害防制條例第17條之規定減輕其刑，並先加後減之。爰
    審酌被告前因施用毒品，經觀察勒戒、起訴科刑後猶犯同罪
    行、其犯罪本質上為戕害自我身心健康之行為，尚未嚴重破
    壞社會秩序或侵害他人權益，及其犯後坦承犯行、態度良好
    、教育程度為國中肄業等一切情狀，分別量處如主文所示之
    刑，並依刑法第51條第5 款之規定，定其應執行之刑。扣案
    如主文所示之毒品海洛因，係查獲之第1 級毒品，不問屬於
    犯人與否，應依毒品危害防制條例第18條第1 項前段規定沒
    收銷燬之。至包裹上開毒品海洛因之包裝袋3 個，並非不可
    與毒品分離，其係毒品之外包裝，用於包裹海洛因，係被告
    所有供施用海洛因所用之物，已為被告自承在卷，應依刑法
    第38條第1 項第2 款之規定沒收之。
據上論斷，應依刑事訴訟法第273 條之1 第1 項、第299 條第1
項前段，毒品危害防制條例第10條第1 項、第2 項、第17條、第
18條第1 項前段，刑法第11條前段、第47條第1 項、第51條第5
款、第38條第1 項第2 款，判決如主文。
本案經檢察官甲○○到庭執行職務。
中    華    民    國    97    年    12    月    17    日
                  刑事第二庭    法  官  王  素  珍
以上正本證明與原本無異。
如不服本判決應於收受判決後10日內向本院提出上訴書狀，並應
敘述具體理由；其未敘述上訴理由者，應於上訴期間屆滿後20日
內向本院補提理由書（均須按他造當事人之人數附繕本）。「切
勿逕送上級法院」。
                                書記官  吳  伊  婷
中    華    民    國    97    年    12    月    19    日
附錄本案論罪科刑法條：
毒品危害防制條例第10條
施用第一級毒品者，處6 月以上5 年以下有期徒刑。
施用第二級毒品者，處3 年以下有期徒刑。


司法院資訊處製作；財團法人民間司法改革基金會備份。
